【裁判字號】    91,簡上,31
【裁判日期】    920113
【裁判案由】    賭博
【裁判全文】
臺灣臺東地方法院刑事判決                          九十一年度簡上字第三一號
    上  訴  人  臺灣臺東地方法院檢察署檢察官
    被      告  丙○○  男  五.
                乙○○  男  三.
右上訴人因賭博案件，不服本院臺東簡易庭九十一年度東簡字第一六九號中華民國九
十一年九月十日第一審判決（聲請案號：九十一年度偵字第一○三○號），提起上訴
，本院管轄之第二審合議庭判決如左：
    主  文
上訴駁回。
    事實及理由
一、本案經本院審理結果，認第一審判決被告丙○○、乙○○在公眾得出入之場所賭
    博財物，各處罰金壹仟元，如易服勞役，均各以參佰元折算壹日，扣案之撲克牌
    捌拾張、賭資新台幣肆仟肆佰元均沒收，認事用法及量刑均無不當，應予維持，
    並引用後附第一審判決書記載之事實、證據及理由（如附件）。
二、檢察官上訴意旨略以：本件由被告丙○○身上扣得現金新台幣（下同）四千八百
    元及被告乙○○身上扣得現金二萬三千二百元，固非屬賭檯上之財物，然被告丙
    ○○及乙○○二人與林進興、尤仁聰賭博財物乙節，業據其等供承在卷，輸贏之
    際，財物增減，當皆由上開扣得之現金中行之，豈有將現金區分此係供賭博之用
    ，彼為他用之理，被告等人攜帶現金前往賭博場所，非賭為何？故仍應認為係刑
    法第三十八條第一項第二款所稱之「供犯罪所用或供預備犯罪之物」，而予已宣
    告沒收，原審異此認定，稱難以證明係被告等供以賭博之賭資，實與經驗法則有
    違等詞。經查：被告丙○○於警詢中辯稱：「現場賭資四千四百元我本人大概有
    六、七百元。」、「這些錢（指四千八百元）是我要拿來付人家卡拉ＯＫ的錢」
    等語；被告乙○○於警詢中則辯稱：「我輸三百五十元，我共拿新台幣三千元正
    作賭本。」、「那些查扣的二萬三千二百元是母親梁吳玉霞交代我去買桌子的，
    不是賭資」等語，渠等於偵查中亦分別為相同之供述，是被告丙○○、乙○○用
    以賭博之賭資金額多寡，及放置身上之現金並非賭資而係另有用途乙情，業據渠
    等於警詢及偵查中供述甚明。按檢察官就被告犯罪事實，應負舉證責任，並指出
    證明之方法，刑事訴訟法第一百六十一條第一項定有明文，本件上訴人僅泛稱被
    告等攜帶現金前往賭博場所非賭為何，而執前詞認係預備供犯罪所用之物云云，
    惟並未舉出任何積極證據證明，上訴人既謂被告等人身上之金錢無以區分用途，
    則本件又係如何認定渠等身上之金錢全係供賭博所用？衡情，被告等人前往友人
    住處，縱係賭博，猶仍需返家或另行前往他處，渠等所需之費用均以所攜帶之金
    錢為要，而一般人身上所攜帶之金錢理應包含其全部之消費，是本件單憑被告等
    人係參與賭博，遽認渠等所攜帶之現金係預備供賭博所用，尚乏相當證據足資認
    定係被告等人預備供賭博之用，足見上開情詞顯係檢察官推測之詞；再者，警察
    在現場所查扣之現金四千四百元係屬被告二人及林進興、尤仁聰（已判決確定）
    參與賭博時放置桌上之賭資，業據渠等坦承在卷，而渠等賭博之金額，以每次下
    注不超過五十元為限，每次輸贏之金額約一百元左右乙情，亦據被告二人供明在
    卷，依此比例計算，每場輸贏之結果，賭客出資之部分最多不超過一百元，是每
    場賭博之金額自應以該一百元為限，賭客是否繼續賭博或每次出資多寡，係屬未
  確定之事實，則本件被告等身上之其餘金額是否足以認定為供賭博所用，則未必
    然；況事實審法院對於證據之取捨，依法雖有自由判斷之權，然積極證據不足證
    明犯罪事實時，被告之抗辯或反證縱屬虛偽，仍不能以此資為積極證據應予採信
    之理由，最高法院三十年上字第四二八號判例意旨可資參照。本件被告二人縱使
    未能提出證據證明渠等身上所攜帶之金錢之用途，亦不能執以為證據證明被告身
    上所有之金錢均係供賭博所用，而遽認被告所辯均不足採信，本件原審既已於判
    決理由說明前開現金未予沒收之理由而未為沒收之諭知，是核其未為沒收之諭知
    並無不當。檢察官執此為由提起上訴，尚無理由，應予駁回。
三、本件被告二人均經合法傳喚，無正當理由不到庭，爰不待其陳述，逕行判決。
據上論斷，應依刑事訴訟法第四百五十五條之一第三項、第三百六十八條、第三百七
十三條、第三百六十四條、第三百七十一條，判決如主文。
本案經檢察官甲○○到庭執行職務。
中      華      民      國    九十二    年      一      月     十三     日
                                  臺灣臺東地方法院刑事庭
                                      審判長法  官  楊力進
                                          法  官  范乃中
                                            法  官  柯姿佐
右正本證明與原本無異。
本件不得上訴。
                                            書記官  蘇  豫
中      華      民      國    九十二    年      一      月     十三     日
本案論罪科刑條文摘要：
刑事訴訟法第三百六十八條
第二審法院認為上訴無理由者，應以判決駁回之。
刑事訴訟法第三百七十一條
被告合法傳喚，無正當之理由不到庭者，得不待其陳述，逕行判決。


司法院資訊處製作；財團法人民間司法改革基金會備份。
